臺灣雲林地方法院刑事判決　　　　　　　　　　　　　九十二年度易字第五九號
　　公　訴　人　臺灣雲林地方法院檢察署檢察官
　　被　　　告　丁○○
右列被告因竊盜等案件，經檢察官提起公訴（九十二年度偵字第三三０六號、第四八
二０號、第四八六九號），本院裁定進行簡式審判程序，判決如左：
    主  文
丁○○收受贓物，處有期徒刑月；又連續竊盜，處有期徒刑壹年，應執行有期徒刑
壹年貳月。
    事  實
一、丁○○於民國九十二年七月二十六日下午四時許，在雲林縣麥寮鄉○○○道餐廳
    」前，明知未懸掛車牌之輕型機車係屬來路不明之贓車（該車車牌號碼惟ＶＳＸ
    －八七０號，引擎號碼為ＥＴ２１７９１４號，原為葉宗濱持有，於九十二年七
    月十七日下午五時許，在雲林縣麥寮鄉○○村○○路旁失竊），竟基於收受贓物
    之犯意，向綽號「阿海」之不詳姓名年籍成年人借用，供己代步使用。
二、丁○○復基於意圖為自己不法所有之概括犯意：
(一)、於九十二年七月二十七日下午約四時許，至雲林縣麥寮鄉三盛村中山五一之二二
    號張世清所經營之「原禾吊車行」（即海口伯吊車行），向張世清佯稱其為「融
    獻砂石場」之現場管理人，而以新台幣（下同）三千元之代價，僱請不知情之張
    世清駕駛車號Ｆ九－三九二號自用大貨車，同至雲林縣麥寮鄉○○段一八七之八
    三號甲○○所經營之「融獻砂石場」（丁○○騎乘上述收受之贓車前往）。於同
    日下午四時三十分許，丁○○利用不知情之張世清，於上述砂石場內以大貨車之
    吊車手臂將林網胡（融獻砂石場之現場管理人）、甲○○所持有之振動砂石機（
    價值約三十萬元）吊上該自大貨車上而竊取之，得手後正準備離去之際，為林網
    胡發現而報警查獲，警方並因此查獲丁○○上述收受贓物之情。
(二)、於九十二年十一月五日，丁○○前往雲林縣斗六市○○路國軍醫院內看電視，並
    在醫院內閒晃。於同日凌晨三時許，丁○○走至該醫院二號病房二四七病床，當
    時乙○○正臥在病床上睡覺，丁○○見該病床上露出黑色皮包一只，即趁乙○○
    熟睡之際，徒手竊取丁○○持有之上述皮包一只（內有現金八百元、駕照、身份
    證、提款卡各一張），得手後正欲離去之際，為在場之護士蔡秀香發現，蔡秀香
    即要丁○○歸還皮包，丁○○見事機敗漏，於歸還乙○○皮包後趕緊趁隙逃離。
    嗣經乙○○報警，警方於同日下午一時五十分許，在雲林縣斗六市○○里○○路
    「萊爾富超商」店前查獲。
(三)、於九十二年十一月十五日上午十一時許，丁○○至雲林縣斗六市○○路一六四號
    前，徒手將戊○○持有停放在該處之車號ＩＭＸ－六六五號重型機車推離上址，
    以此方式竊取該機車得手。丁○○復將該機車推行至雲林縣斗六市○○路○段五
    號之「萬能鎖店」，委由不知情之店員蔡倍源配製該重型機車知鑰匙一支以供使
    用。嗣於同年十一月十九日上午十一時四十五分許，在雲林縣斗六市○○路○段
    二八號前為警查獲。
三、案經戊○○告訴雲林縣警察局斗六分局報告臺灣雲林地方法院檢察署檢察官偵查
    起訴。
    理  由
一、被告丁○○對上述犯罪事實坦白承認，核與被害人丙○○、甲○○、乙○○、戊○○於偵查中所述財物失竊情形相符，並據證人張世清、林網胡、蔡秀香、蔡倍
    源於偵查中證稱被告竊盜之情節、事後配製機車鑰匙之情事無誤，此外，復有贓
    物領據、查獲照片、現場照片等書證在卷可稽。本件事證明確，被告犯行堪以認
    定，自應依法論科。
二、核被告所為，係犯刑法第三百四十九條第一項之收受贓物罪、第三百二十條第一
    項之竊盜罪。公訴人到庭認被告於事實欄二(二)之犯罪事實係犯刑法第三百二十一
    條第一項第一款之侵入有人居住建築物竊盜罪（見補充理由書）。惟此部份事實
    被告供稱其係自醫院大門走入醫院內看電視，被害人乙○○所住病房內有六或八
    個病床等語。由此可見被告進入醫院之有人居住之建築物並無侵入之動作，其目
    的原是看電視，並無證據顯示被告是藉侵入醫院之舉以實施竊盜，另被害人乙○○臥病之病房，亦無法以單一之有人居住建築物視之。是被告之行為與公訴人所
    稱之上述罪名有間，自無從以該罪相繩，起訴法條容有未洽，自應予變更。被告
    如事實欄二(一)之行為係利用不知情之張世清竊盜，為間接正犯。被告先後三次竊
    盜犯行，時間緊接，觸犯犯罪構成要件相同之罪名，顯係基於概括犯意而為，應
    依連續犯規定論以竊盜罪一罪，並加重其刑。被告所犯上述二罪，犯意個別，罪
    名互殊，應予分論併罰。
三、本院審酌被告犯後坦白犯行，態度尚稱良好，被告於犯案前即已失業多時，無正
    當工作亦無固定收入，卻又染上賭博惡習，輸了八萬多元無力償還，致生竊取財
    物之犯罪動機，可見被告品行是有不端，其於事實欄二(一)之犯罪事實，又係明目
    張膽利用他人至砂石場內拖吊重型機器，犯罪情節不輕，被告於犯事實欄一、二
    (一)之犯罪事實而為警查獲後，經檢察官命令限制住居，被告在外仍不知警惕，又
    犯事實欄二(二)之犯罪事實，經警查獲後不到數日，續犯事實欄二(三)之犯罪事實，
    被告一錯再犯，可認被告自暴自棄，對於將來刑罰可能較長之拘束力不甚在乎，
    亦難認有悔意，被告父母離異，父親經商失敗失志在家，其家庭生活狀況不良，
    被告未能受有正常之家庭教育，致其失業後四處遊蕩，觀念偏差，是有堪憐之處
    ，並被告於犯罪後均未能取得被害人之諒解，及被告犯罪所得財物價值等一切情
    狀，各量處如主文所示之刑，並定其應執行刑。扣案之機車鑰匙一支並非被告犯
    罪所用之物，為被告供明在卷，爰不為沒收之諭知，併此敘明。
據上論斷，應依刑事訴訟法第二百七十三條之一第一項、第二百九十九條第一項前段
、第三百條，刑法第五十六條、第三百二十條第一項、第三百四十九條第一項、第五
十一條第五款，罰金罰鍰提高標準條例第一條前段，判決如主文。
中      華      民      國    九十三    年      一      月    二十九    日
                                        臺灣雲林地方法院刑事第五庭
                                            法  官  侯廷昌
右正本證明與原本無異。
如不服本判決，應於判決送達後十日內向本院提出上訴狀( 應附繕本 )。
                                            書記官  黃秋萍
中      華      民      國    九十三    年      一      月    二十九    日
附錄法條：刑法第三百二十條第一項、第三百四十九條第一項
中華民國刑法第三百二十條
 (普通竊盜罪、竊佔罪)
意圖為自己或第三人不法之所有，而竊取他人之動產者，為竊盜罪，處五
年以下有期徒刑、拘役或五百元以下罰金。
意圖為自己或第三人不法之利益，而竊佔他人之不動產者，依前項之規定
處斷。
前二項之未遂犯罰之。
中華民國刑法第三百四十九條
收受贓物者，處三年以下有期徒刑、拘役或五百元以下罰金。
搬運、寄藏、故買贓物或為擔保者，處五年以下有期徒刑、拘役或科或併
科一千元以下罰金。
因贓物變得之財物，以贓物論。
